臺灣高等法院臺南分院刑事判決　　　　　　　 九十三年度上訴字第七三七號　 Ｃ
　　　上　訴　人
　　　即　被　告　甲　○　○
右上訴人因毒品危害防制條例案件，不服臺灣臺南地方法院九十二年度訴字第一一六
六號中華民國九十三年六月二十九日第一審判決（起訴案號：臺灣臺南地方法院檢察
署九十二年度毒偵字第一二二０號；移
八號），提起上訴，本院判決如左：
      主      文
原判決撤銷。
甲○○連續施用第一級毒品，累犯，處有期徒刑玖月，扣案之海洛因小包（合計淨
重零點伍柒公克，包裝重零點捌公克）、壹小包（淨重零點壹公克，包裝重零點
貳伍公克）、貳小包（合計淨重零點貳玖公克，包裝重零點捌公克）均沒收銷燬之
，扣案之注射針筒伍支、分裝匙柒支、止血帶壹條均沒收。又連續施用第二級毒品，
累犯，處有期徒刑柒月，扣案之安非他命伍小包（毛重壹點柒公克）、壹小包（含袋
重零點參公克）沒收銷燬之，扣案之安非他命吸食器貳個沒收。應執行有期徒刑壹年
貳月。扣案之海洛因小包（合計淨重零點伍柒公克，包裝重零點捌公克）、壹小
包（淨重零點壹公克）、貳小包（合計淨重零點貳玖公克，包裝重零點捌公克）
及安非他命伍小包（毛重壹點柒公克）、壹小包（含袋重零點公克）均沒收銷燬之
；扣案之注射針筒伍支、安非他命吸食器貳個、分裝匙柒支、止血帶壹條均沒收。
      事      實
一、甲○○前於八十七年間，因違反麻醉藥品管理條例、逃亡等案件，經法院分別判
    處有期徒刑八月、十月確定，並定應執行有期徒刑一年四月確定，並於九十年十
    一月二十日假釋期滿執行完畢。又於九十一年間因施用第二級毒品案件，經原審
    法院以九十一年度毒聲字第五八八號裁定送觀察、勒戒後，認有繼續施用毒品之
    傾向，以九十一年度毒聲字第六九三號裁定令入戒治處所施以強制戒治，嗣經裁
    定停止戒治交付保護管束期滿後，由臺灣臺南地方法院檢察署檢察官於九十二年
    五月七日以九十二年度戒毒偵字第一０四號為不起訴處分確定在案。詎其仍不知
    戒慎，復分別基於施用第一級毒品海洛因、第二級毒品安非他命之概括犯意，分
    別自前案不起訴處分確定後之九十二年五月某日起至九十三年二月十二日止，連
    續在臺南市○區○○○街三十巷三十號五樓租屋處及其他不詳處所，以針筒注射
    之方式施用第一級毒品海洛因多次；將安非他命置於玻璃球上，以火燒烤產生白
    煙吸入之方式施用第二級毒品安非他命多次，經警先於九十二年六月三十日二十
    時五分許在臺南市○區○○路四七六號前攔查其駕駛之自小客車後在車內起出毒
    品海洛因三小包（合計淨重０．五七公克，包裝重０．八三公克）、安非他命五
    小包（毛重一．七公克）、針筒二支、安非他命吸食器二個、分裝匙七支、止血
    帶一條並採尿液送驗後查獲；復於九十三年二月十二日二十三時十分許，經警在
    臺南市○區○○○街三一號查扣海洛因（淨重０．一三公克，空包裝重０．二五
    公克）、安非他命（含袋重０．三公克）各一小包及注射針筒二支，並於次日採
    得其尿液送驗後呈嗎啡及甲基安非他命陽性反應，次第查知上情。然而甲○○惡
    習無法戒除，仍承前概括犯意，連續在臺南縣永康市○○路一０九號之三，施用
    第一級毒品海洛因及第二級毒品安非他命多次，為警於九十三年九月二十日十五
    時十五分，在臺南市○○路○段五七號前為警查獲，並扣得毒品海洛因二小包（
    合計淨重０．二九公克，包裝重０．八三公克）及注射針筒一支。
二、案經臺南市警察局第一分局、第五分局、第六分局報請臺灣臺南地方法院檢察署
    檢察官偵查起訴及移請併案審理。
      理      由
一、右揭事實，業據上訴人即被告甲○○坦承不諱，且有如事實欄所示扣案毒品足憑
    ，而上開毒品經送鑑定結果，分別含海洛因及安非他命成份，有臺南市警察局第
    一分局、第五分局、第六分局查獲涉嫌毒品危害防制條例毒品初步檢驗報告單、
    法務部調查局九十二年七月二十二日調科壹字第二００００四四一八號、九十三
    年四月六日調科壹字第二００００四七三八號、九十三年十月二十日調科壹字第
    二００００五一七三號函附鑑定通知書附卷可稽。又被告先後於九十二年六月三
    十日、九十三年二月十三日、九十三年九月二十日所採尿液，經送請臺南市衛生
    局、長榮大學檢驗結果，均呈嗎啡、安非他命類陽性反應，有該局九十二年七月
    十七日、九十三年二月二十六日、九十三年九月二十四日函附檢驗成績書各一紙
    、長榮大學九十三年四月十二日函送確認報告一份附卷可稽，另有針筒五支、安
    非他命吸食器二個、分裝匙七支、止血帶一條扣案可佐。足見被告之自白與事證
    相符，自堪信為實在。又被告於九十一年間因施用第二級毒品案件，先後經本院
    裁定送觀察勒戒、強制戒治期滿，復經臺灣臺南地方法院檢察署檢察官為不起訴
    處分確定，有上開不起訴處分書、臺灣臺南地方法院檢察署刑案資料查註紀錄表
    及臺灣高等法院被告全國前案紀錄表各一份在卷可按。綜此，被告於經強制戒治
    期滿不起訴處分後五年內二犯施用第一、二級毒品犯行之事證已臻明確，堪以認
    定，應依法論科。
二、核被告甲○○所為，係犯毒品危害防制條例第十條第一項、第二項之施用第一、
    二級毒品罪，其施用前後持有毒品海洛因、安非他命之低度行為，各為施用之高
    度行為所吸收，均不另論罪。又被告先後多次施用第一、二級毒品之犯行，時間
    緊接，方法相同，觸犯構成要件相同之罪名，顯係各基於概括之犯意為之，均應
    依連續犯規定論以一罪，並加重其刑。移送併辦事實部分雖未經起訴，但與原起
    訴之部分有連續犯之裁判上一罪關係，自應併予審理。被告所犯上開二罪間，犯
    意各別，罪名互異，應分論併罰。又被告有如犯罪事實欄所載之前案科刑紀錄，
    有臺灣高等法院被告全國前案紀錄表各一份在卷可按，其於五年之內再犯本件有
    期徒刑以上之罪，均為累犯，應分別依法遞予加重其刑。
三、原審以被告為有罪陳述，認其自白與事證相符，因予論罪科刑，固非無見，惟被
    告於本案審理中仍連續在臺南縣永康市○○路一０九號之三，施用第一級毒品海
    洛因及第二級毒品安非他命多次部分事實，原判決未及審酌，自有未洽。被告上
    訴意旨自白此部分犯罪事實，經核與事證相符，原判決既有可議，自應撤銷改判
    ，以期適法。爰審酌被告前有施用毒品前科，於受不起訴處分後五年內竟又施用
    ，顯見其意志不堅，復參酌其施用毒品行為係戕害自己身心健康及其犯罪後坦承
    犯行等一切情狀，量處如主文第二項所示之刑，並定應執行之刑，以資懲儆。
四、扣案之海洛因、安非他命均係扣案之毒品，應依毒品危害防制條例第十八條第一
    項前段宣告沒收銷燬之，其包裝既係包裹海洛因、安非他命之用，自有第一級毒
    品海洛因、第二級毒品安非他命因黏附其上，無法分離，應認均屬海洛因、安非
    他命之一部分，併予沒收銷燬之。扣案之針筒五支、安非他命吸食器二個、分裝
    匙七支、止血帶一條，係被告所有供其施用毒品所用之物，業據被告供明在卷，
    此外別無使用於其他正當日常用途可能之器具，應依刑法第三十八條第一項第二
    款宣告沒收。
據上論斷，應依刑事訴訟法第三百六十九條第一項前段、第三百六十四條、第二百九
十九條第一項前段，毒品危害防制條例第十條第一項、第二項、第十八條第一項前段
，刑法第十一條前段、第五十六條、第四十七條、第五十一條第五款、第三十八條第
一項第二款，判決如主文。
本案經檢察官蘇南桓到庭執行職務。
中    華    民    國  九十四      年      一      月      十一      日
                                  臺灣高等法院臺南分院刑事第二庭
                                      審判長法官  葉    居    正
                                            法官  林    勝    木
                                            法官  李    文    福
右正本證明與原本無異。
如不服本判決，應於判決送達後十日內向本院提出上訴狀，其未敘述理由者並應於提
出上訴狀後十日內向本院補提理由書（應附繕本)。
                                      法院書記官  李    良    倩
中    華    民    國      九十四      年      一      月      十一      日
附錄法條：
毒品危害防制條例第十條第一項、第二項：
施用第一級毒品者，處六月以上五年以下有期徒刑。
施用第二級毒品者，處三年以下有期徒刑。
